台灣新竹地方法院刑事判決　　　　　　　　八十九年度易緝字第四八號、第五五號
　　公　訴　人　台灣新竹地方法院檢察署檢察官
　　被　　　告　丙○○
　　　　　　　　黃士峰
右列被告因竊盜案件，經檢察官提起公訴（八十八年度偵字第八二六四號），本院判
決如左：
    主  文
丙○○、黃士峰均無罪。
    理  由
一、本件公訴意旨略以：丙○○、黃士峰二人於民國八十八年十一月二十二日凌晨一
    時三十分許，共同駕駛車牌號碼ＪＦ—０二一七號自用小客車至新竹市新竹漁港
    北堤出海口漁業電台旁，見該處停放有甲○○所有車牌號碼Ｖ四—０二一七號自
    用小客車，且四下無人，竟意圖為自己不法之所有，基於犯意之聯絡，以不詳之
    方法砸破該車車窗，竊取車內甲○○所有內有新台幣二千元、身份證及健保卡各
    一張、機車行照一張、提款卡四張、鑰匙一串等物之皮包一只，得手後除將現今
    花用殆盡外，其餘贓物連同皮包均置於其所駕駛之自用小客車上，旋於當日凌晨
    二時四十分許，丙○○、黃士峰駕駛該自用小客車行經新竹市○○路、經國路口
    時，將警盤查而于車上查獲甲○○所失竊的皮包等物，因認被告丙○○、黃士峰
    二人涉有刑法第三百二十條第一項之竊盜罪嫌
二、按犯罪事實應依證據認定之，無證據不得推定其犯罪事實。又不能證明被告犯罪
    者，應諭知無罪之判決，刑事訴訟法第一百五十四條、第三百零一條第一項分別
    定有明文。又事實之認定，應憑證據，如未能發現相當證據，或證據不足以證明
    ，自不能以推測或擬制之方法，為裁判基礎（最高法院四十年臺上字第八六號判
    例參照）；認定不利於被告之事實，須依積極證據，苟積極證據不足為不利於被
    告之事實認定時，即應為有利於被告之認定，更不必有何有利之證據（最高法院
    三十年上字第八一六號判例參照）；且認定犯罪事實，所憑之證據，無論直接或
    間接證據，其為訴訟上之證明，須於通常一般之人均不致有所懷疑，而得確信其
    為真實之程序者，始得據之為有罪之認定，倘其證明尚未達到此一程度，而有合
    理性懷疑之存在時，即無從為有罪之認定（最高法院七十六年台上字第四九八六
    號判例參照）。
三、公訴意旨認被告丙○○、黃士峰二人涉有刑法第三百二十條第一項之竊盜罪嫌，
    無非係以被害人甲○○之指述、於被告二人所駕駛之車內查獲被害人所失竊之物
    、被告二人辯稱係「黑仔」所為，但其對於「黑仔」之描述並不相同、且被告二
    人於案發時有聽聞「黑仔」敲破玻璃之聲音應不至任「黑仔」之人留下贓物等等
    資為佐證。訊之被告丙○○、黃士峰二人固不否認有於二人所駕駛之車內查獲被
    害人所失竊之皮包等物之事實，惟均否認有何竊盜之行為，被告丙○○辯稱：在
    南寮漁港車上有伊、黃士峰及黑仔三人，乙○○叫黑仔，乙○○上車就叫我趕快
    走等語。被告黃士峰亦辯稱：乙○○下車，錢包是乙○○拿上車的，當時躺在後
    座，丙○○在駕駛座，我們聽到玻璃破掉的聲音，之後乙○○就上車，拿一個包
    包等語。
四、經查：被害人甲○○所有車牌號碼Ｖ四—０二一七號自用小客車於八十八年十一
    月二十二日凌晨，停放於新竹市新竹漁港北堤出海口漁具倉庫旁後，該車車窗遭
    人打破，車內之皮包遭竊（內有二千元現金、身份證及健保卡各一張、機車行照
    一張、提款卡四張、鑰匙一串等物）之事實，業據被害人於警訊時陳述明確，而
    嗣於當日凌晨二時四十分許，在被告二人所駕駛之車牌號碼ＪＦ—０二一七號自
    用小客車內查獲被害人所有之皮包、身份證、健保卡、機車行車執照之事實，亦
    經被告二人供承屬實，並有贓物領據在卷可按，均堪認定；次查：關於本件行竊
    之情形，業據被告丙○○供稱：「（在南寮漁港車上有何人？）乙○○叫黑仔，
    就是我及黃士峰及黑仔三人」、「我是看到乙○○帶一個黑黑包包的東西就走了
    ，我們不知道小皮包的事，是被查獲之時才知道，不是留給我們的，小皮夾內沒
    有錢，只有證件，在電玩店上車時乙○○沒有那個包包，到南寮時才有那個包包
    」等語，而被告黃士峰供稱：「（在南寮漁港車上有何人？）有我、丙○○及黑
    仔三人」、「我沒有下車，只有乙○○下車，我沒有下車，錢包是乙○○拿上車
    的，當時我躺在後座，丙○○在駕駛座，我們聽到玻璃破掉的聲音，之後乙○○
    就上車，拿一個包包。」、「乙○○把其他的東西拿走，是小皮包掉在右前座，
    後來是丙○○被便衣的警察臨檢才發現，乙○○是南寮下車的，是被查獲後才知
    道有這個東西，我看到乙○○上車就是拿一個黑色的包包，他下車時我沒有看到
    他帶下車，但東西沒有了，應是他帶走的，我們原本在電玩店上車，在電玩店上
    車時沒有那個包包。」等語（本院審理筆錄參見），且被告二人所陳述之情節亦
    大致吻合，而證人乙○○先前到庭時（嗣經傳喚拘提均未到庭）亦陳稱：原先係
    與被告黃士峰在遊樂場聯絡被告丙○○前來載人，待被告丙○○駕車抵達後，伊
    坐在右前座，而被告黃士峰坐在後座，之後伊就下車回家，而由被告丙○○載被
    告黃士峰返家等語（本院九十年二月十五日訊問筆錄參見），是當時在車上之人
    ，應有被告丙○○、黃士峰與乙○○三人，而非僅有被告二人，應堪認定，估不
    論被告二人所供述係乙○○為竊盜行為等語是否屬實，尚無從僅憑於被告二人所
    駕駛之車內查獲被害人所失竊之物，即遽認被告二人涉有本件竊盜行為，綜上所
    述，尚無證據足資認定被告二人有竊盜之行為，自難以該罪相繩，既不能證明被
    告二人犯罪，是揆諸前揭判例之意旨，自應依法為被告二人無罪判決之諭知。另
    被告黃士峰既應為無罪之判決，則台灣新竹地方法院檢察署聲請併案審理之部分
    （八十九年度偵字第三八二四號、八十九年度他字第二００號），即無裁判上一
    罪之關係，本院無從審酌，應由退由台灣新竹地方法院檢察署另行處理，併此敘
    明。
五、據上論斷，應依刑事訴訟法第三百零一條第一項，判決如主文。
本案經檢察官吳金棟到庭執行職務。
中      華      民      國    九十一    年      三      月     十四     日
                              台灣新竹地方法院刑事第二庭
                                  法      官    蘇  嘉  豐
右正本證明與原本無異。
如不服本判決，應於判決送達後十日內向本院提出上訴狀( 應附繕本 )。
                                  書  記  官    賴  寶  合
中      華      民      國    九十一    年      三      月     十四     日
